臺灣臺中地方法院臺中簡易庭民事判決
111年度中簡字第1293號
原      告  鎂祥工程企業有限公司

法定代理人  王俊彬  
訴訟代理人  郭俐瑩律師
被      告  王晶君  

上列當事人間請求給付價金事件，於民國111年8月11日言詞辯論
終結，本院判決如下：
    主      文
被告應給付原告新臺幣貳拾萬肆仟柒佰伍拾元及自民國一一０年
十一月六日起至清償日止，按年息百分之五計算之利息。
訴訟費用由被告負擔。
本判決得假執行，被告如以新臺幣貳拾萬肆仟柒佰伍拾元為原告
預供擔保或提存，得免為假執行。
　　事實及理由
一、原告主張：被告原為設址南投縣○○市○○路000巷00號5樓之1
    之鴻展工程行之合夥人，於民國109年8月12日退夥。鴻展工
    程行於109年4月14日向原告購買型號規格為1M2鐵角材400支
    及2M1鐵角材1200支（下稱系爭貨品），價金共計新臺幣（
    下同）20萬4750元，原告已將系爭貨品運送至鴻展工程行指
    定之工地，由鴻展工程行負責人陳亦雯指定員工簽收，已履
    行買賣契約交付標的物之義務，鴻展工程行依約即應給付買
    賣價金，惟鴻展工程行並未付款，更惡意倒閉，全部合夥人
    均避不見面，原告就鴻展工程行積欠系爭貨品債務，業已向
    臺灣南投地方法院聲請核發109年度司促字第5532號支付命
    令確定。又系爭貨品債務發生在被告退夥前，依民法第690
    條規定，被告就退夥前合夥所負債務仍應負責，爰依民法第
    690條之規定請求被告如數給付所欠貨款等語，並聲明：⑴被
    告應給付原告20萬4750元及自起訴狀繕本送達翌日起至清償
    日止，按年息百分之5計算之利息。⑵願供擔保請准宣告假執
    行。
二、被告則以：原告所提出之發票縱有報稅，並非當然可證已交
    付系爭貨品或未給付貨款給原告，又該發票係原告自行開立
    ，其上僅記載鴻展工程行為買受人，並未有其他任何鴻展工
    程行之戳章、字樣、簽名等，何來以此證明原告與鴻展工程
    行間實際上存有系爭貨品交易。另原告所提出貨單上之簽名
    ，亦非鴻展工程行之代表人或員工所為，該客戶簽收欄之簽
    名人陳文龍與鴻展工程行並無關係，其簽名於該紙出貨單上
    ，乃構成所謂無權代表之行為，而無代表權人代表公司所為
    之法律行為，經公司承認，始對公司發生效力，然原告向南
    投地方法院聲請支付命令時，被告已退夥，與鴻展工程行間
    意定訴訟擔當關係已消滅，無法即時提出異議，但並不表示
    被告喪失拒絕之權利，否則有侵害被告救濟之機會，故原告
    向被告訴請負擔合夥債務時，被告亦得為拒絕之意思表示，
    是該無權代表行為經被告否認，故對鴻展工程行不生效力，
    系爭貨品買賣關係自始不生效力，被告自毋庸對之負責等語
    資為抗辯，答辯聲明：原告之訴駁回。
三、得心證之理由：
　㈠原告主張被告原為鴻展工程行之合夥人，於109年8月12日退
    夥，有商業登記基本資料在卷可稽（見投簡卷第21頁），並
    據本院另案110年度中簡字第1449號向南投縣政府函調鴻展
    工程行商業登記資料可考（見該案卷第193-227頁），有該
    案判決理由記載可佐（見投簡卷第23-27頁），且為被告所
    不爭執，堪認為真正。原告主張鴻展工程行於109年4月14日
    向原告購買系爭貨品，價金共計20萬4750元，原告已將系爭
    貨品運交鴻展工程行指定員工簽收之事實，業據其提出統一
    發票、出貨單及應收帳款明細表為證（見投簡卷第29-30頁
    ）。被告抗辯原告所提出貨單簽收人為鴻展工程行負責人陳
    亦雯之配偶陳文龍，與鴻展工程行無關云云。然前開出貨單
    客戶名稱「鴻展」、客戶簽收欄簽名「陳文龍」，可證陳文
    龍係為鴻展工程行受領系爭貨品。且原告就本件買賣開給鴻
    展工程行之統一發票（YZ00000000）業經鴻展工程行申報進
    項發票扣抵銷項稅額，有財政部中區國稅局南投分局111年7
    月7日中區國稅南投銷售字第1112204506號函在卷可稽（見
    中簡卷第105頁）。鴻展工程行既將原告開出系爭貨品價金2
    0萬4750元之統一發票，憑為進項發票據以申報扣抵營業稅
    ，足認其確有向原告購入系爭貨品。況且，原告以鴻展工程
    行積欠系爭貨品債務向臺灣南投地方法院聲請核發支付命令
    ，經該院核發109年度司促字第5532號支付命令確定，有該
    支付命令暨確定證明書在卷可佐（見中簡卷第39-47頁），
    顯然鴻展工程行就其向原告購買系爭貨品尚欠貨款20萬4750
    元亦不爭執，原告主張鴻展工程行於109年4月14日向原告購
    買系爭貨品，尚欠貨款20萬4750元之事實，堪認真正，被告
    抗辯系爭貨品買賣與鴻展工程行無關云云，並不足採。
　㈡按合夥財產不足清償合夥之債務時，各合夥人對於不足之額
    連帶負其責任；合夥人退夥後，對於退夥前合夥所負債務，
    仍應負責，民法第681條、第690條定有明文。系爭貨品債務
    發生在被告退夥前，且原告對於鴻展工程行聲請強制執行無
    著，業經臺灣南投地方法院發給債權憑證在案，有該債權憑
    證在卷可參（見中簡卷第51頁）。原告主張依民法第690條
    規定，被告就系爭貨品債務仍應負責，請求被告清償鴻展工
    程行所欠貨款，核屬有據，應予准許。
　㈢末按「給付無確定期限者，債務人於債權人得請求給付時，
    經其催告而未為給付，自受催告時起，負遲延責任。其經債
    權人起訴而送達訴狀，或依督促程序送達支付命令，或為其
    他相類之行為者，與催告有同一之效力。」，「遲延之債務
    ，以支付金錢為標的者，債權人得請求依法定利率計算之遲
    延利息。但約定利率較高者，仍從其約定利率。」，民法第
    229條第2項、第233條第1項定有明文。原告所提民事起訴狀
    繕本於110年11月5日送達被告（送達證書見投簡卷第45頁）
    ，被告自受起訴狀送達時起負遲延責任，並應自翌日即110
    年11月6日起加付法定遲延利息。
四、從而，原告依民法第690條規定，請求被告給付20萬4750元
    及自起訴狀繕本送達翌日即110年11月6日起至清償日止，按
    年息百分之5計算之利息，為有理由，應予准許。
五、本件係就民事訴訟法第427條第1項訴訟適用簡易程序為被告
    敗訴之判決，爰依民事訴訟法第389條第1項第3 款規定，依
    職權宣告假執行，並依職權諭知被告預供擔保或提存，得免
    為假執行。原告陳明願供擔保請准宣告假執行，僅係促使本
    院職權發動，毋庸為准駁之諭知。
六、本件事證已臻明確，兩造其餘攻擊防禦之方法，核與判決之
    結果不生影響，無庸逐一論究，併此敘明。
七、據上論結，本件原告之訴為有理由，依民事訴訟法第78條、
    第389條第1項第3款、第392條第2項，判決如主文。
中　　華　　民　　國　　111 　年　　9 　　月　　1 　　日
                  臺灣臺中地方法院臺中簡易庭
                                  法  官  熊祥雲
以上正本係照原本作成。
如不服本判決，應於送達後20日內，向本院提出上訴狀並表明上
訴理由，如於本判決宣示後送達前提起上訴者，應於判決送達後
20日內補提上訴理由書（須附繕本），如委任律師提起上訴者，
應一併繳納上訴審裁判費。
中　　華　　民　　國　　111 　年　　9 　　月　　1 　　日
                                  書記官  王麗麗